【裁判字號】    95,訴,3077
【裁判日期】    951113
【裁判案由】    毒品危害防制條例
【裁判全文】
臺灣板橋地方法院刑事判決              95年度訴字第3077號
公  訴  人  臺灣板橋地方法院檢察署檢察官
被      告  甲○○
                    （另案於臺灣臺北監獄臺北分監執行中）
上列被告因違反毒品危害防制條例案件，經檢察官提起公訴（95
年度毒偵字第6245號），本院合議庭以裁定進行簡式審判程序，
判決如下：
    主  文
甲○○施用第一級毒品，累犯，處有期徒刑捌月。扣案海洛因殘
渣袋壹只內之海洛因殘渣（量微無法秤重）沒收銷燬之，上開海
洛因殘渣袋壹只、扣案注射針筒肆支均沒收。
    事  實
一、甲○○前因違反肅清煙毒條例案件，經本院以81年度訴字第
    2264號判處有期徒刑3 年4 月確定，刑期起算日期為民國82
    年5 月31日，而於84年1 月14日假釋出監；甲○○於假釋期
    間內，復因違反肅清煙毒條例案件，經本院以85年度訴字第
    599 號判處有期徒刑3 年2 月確定，上開假釋亦經撤銷，所
    餘刑期與前述有期徒刑3 年2 月，及甲○○另因違反肅清煙
    毒條例案件，經臺灣高等法院以86年度上訴字第4316號判決
    確定之有期徒刑2 年接續執行，刑期起算日期為85年10月29
    日，而於88年10月19日縮短刑期假釋出監；惟甲○○於假釋
    期間內，復因施用毒品案件，經本院以89年度毒聲字第1158
    號裁定將其送往勒戒處所觀察、勒戒後，認有繼續施用毒品
    之傾向，再經本院以89年度毒聲字第1746號裁定令入戒治處
    所施以強制戒治，嗣於90年3 月11日強制戒治期滿（另接續
    執行有期徒刑之殘刑，詳下述），由臺灣板橋地方法院檢察
    署檢察官於90年4 月17日以90年度戒毒偵字第293 號為不起
    訴處分確定；甲○○上開假釋再經撤銷，所餘刑期自90年3
    月12日起算，而於92年12月24日縮刑期滿執行完畢；又甲○
    ○於前述強制戒治執行完畢後5 年內，復因施用第一級毒品
    案件，經臺灣高等法院以95年度上訴字第1522號判處有期徒
    刑10月確定（現執行中）。詎甲○○仍不知悔改，明知海洛
    因為毒品危害防制條例第2 條第2 項第1 款所規定之第一級
    毒品，竟基於施用第一級毒品海洛因之犯意，於95年9 月6
    日凌晨零時許，在其位於臺北縣五股鄉○○路240 號3 樓住
    處，以將海洛因加水稀釋後再以針筒注射入體內之方式，施
    用第一級毒品海洛因；嗣於同日上午11時55分許，在上址住
    處為警查獲，並扣得甲○○所有供其施用海洛因所用之海洛
    因殘渣袋1 只（內含微量之海洛因殘渣）、注射針筒4 支等
    物。
二、案經臺北縣政府警察局移請臺灣板橋地方法院檢察署檢察官
    偵查起訴。
    理  由
一、上揭事實，業據被告甲○○於本院審理時坦白承認；且被告
    於為警查獲後所採集之尿液，經送請臺灣檢驗科技股份有限
    公司以酵素免疫分析法初步檢驗、氣象層析質譜儀法確認檢
    驗之檢驗結果，確呈鴉片類陽性反應，有該檢驗機構出具之
    濫用藥物尿液檢驗報告1 紙附卷可稽；此外，附有海洛因殘
    渣袋1 只（內含微量之海洛因殘渣）、注射針筒4 支等扣案
    可資佐證，足認被告上開自白，核與事實相符。又被告前因
    施用毒品案件，經本院以89年度毒聲字第1158號裁定將其送
    往勒戒處所觀察、勒戒後，認有繼續施用毒品之傾向，再經
    本院以89年度毒聲字第1746號裁定令入戒治處所施以強制戒
    治，而於90年3 月11日強制戒治期滿，由臺灣板橋地方法院
    檢察署檢察官於90年4 月17日以90年度戒毒偵字第293 號為
    不起訴處分確定，嗣被告於前述強制戒治執行完畢後5 年內
    ，復因施用第一級毒品案件，經臺灣高等法院以95年度上訴
    字第1522號判處有期徒刑10月確定，此亦有臺灣高等法院被
    告前案紀錄表1 份在卷可按；本件事證明確，被告施用毒品
    犯行，堪以認定。
二、按海洛因為毒品危害防制條例第2 條第2 項第1 款所規定之
    第一級毒品。核被告所為，係犯毒品危害防制條例第10條第
    1 項之施用第一級毒品罪；其施用前後持有第一級毒品海洛
    因之低度行為，應為其施用之高度行為所吸收，不另論罪。
    又被告有如事實欄第1 項所載之犯罪科刑及執行紀錄，有臺
    灣高等法院被告前案紀錄表在卷可參，其於受有期徒刑之執
    行完畢後，5 年內故意再犯本件有期徒刑以上之罪，為累犯
    ，應依刑法第47條第1 項規定加重其刑。爰審酌被告前已因
    施用毒品而受不起訴處分之寬典，並經法院論罪科刑，猶不
    能斷絕毒癮而一再施用，顯見其自制力薄弱，惟其施用毒品
    僅屬自殘行為，對於他人之法益尚無直接之侵害，及其犯後
    坦承犯行，態度尚稱良好等一切情狀，量處如主文所示之刑
    ，以資懲儆。扣案海洛因殘渣袋1 只內之海洛因殘渣（量微
    無法秤重），係被告本件施用毒品犯行所查獲之第一級毒品
    ，應依毒品危害防制條例第18條第1 項前段規定沒收銷燬之
    ；上開海洛因殘渣袋1 只、扣案注射針筒4 支，均係被告所
    有供其本件施用海洛因犯行所用之物，此據被告供承明確，
    爰併依刑法第38條第1 項第2 款規定宣告沒收。
據上論斷，應依刑事訴訟法第273 條之1 第1 項、第299 條第1
項前段，毒品危害防制條例第10條第1 項、第18條第1 項前段，
刑法第11條前段、第47條第1 項、第38條第1 項第2 款，判決如
主文。
本案經檢察官沈志成到庭執行職務
中    華    民    國    95    年    11    月    13    日
                  刑事第十五庭  法  官  劉景宜
以上正本證明與原本無異
如不服本判決應於送達後10日內向本院提出上訴狀
                                書記官  謝秀青
中    華    民    國    95    年    11    月    15    日
附錄本案論罪科刑法條全文：
毒品危害防制條例第10條第1項
施用第一級毒品者，處 6 月以上 5 年以下有期徒刑。


司法院資訊處製作；財團法人民間司法改革基金會備份。
